【裁判字號】    98,簡,70
【裁判日期】    980116
【裁判案由】    違反槍砲彈藥刀械管制條例
【裁判全文】
臺灣屏東地方法院刑事判決                98年度簡字第70號
公  訴  人  台灣屏東地方法院檢察署檢察官
被      告  甲○○
選任辯護人  林鴻駿律師
上列被告因違反槍砲彈藥刀械管制條例案件，經檢察官提起公訴
（97年度偵字第4562、5073號），被告自白犯罪，本院裁定改依
簡易判決處刑，判決如下：
    主  文
甲○○未經許可，寄藏可發射金屬具有殺傷力之改造槍枝，處有
期徒刑壹年陸月；併科罰金新臺幣伍萬元，罰金如易服勞役，以
新臺幣壹仟元折算壹日。緩刑年，並向公庫支付新臺幣伍萬元
。扣案改造槍枝壹支（槍枝管制編號高鑑0000000000，含彈匣壹
個）沒收。
    事 實 及 理 由
一、本院認定被告甲○○之犯罪事實及證據，除補充被告於本院
    準備程序中之自白及鑑定結果外，餘均與檢察官起訴書之記
    載相同，茲引用之（如附件）。
二、扣案改造槍枝（長槍）1 支，經送請高雄縣政府警察局以「
    檢視法」、「性能檢驗法」、「動能測試法」鑑定結果，認
    為：送鑑長槍1 支（槍枝管制編號高鑑0000000000，含彈匣
    1 個），認係氣體動力式槍枝，以填充高壓氣體為發射動力
    ，經以金屬彈丸測試，其中彈丸（直徑約6mm 、約0.88公克
    ）最大發射速度為每秒134 公尺，計算其動能為7.90焦耳，
    換算其單位面積動能為每平方公分27.94 焦耳。又殺傷力的
    標準為在最具威力的適當距離，以彈丸可穿入人體皮肉層之
    動能為基準；依日本科學警察研究所之研究結果，彈丸單位
    面積動能達每平方公分20焦耳則足以穿入人體皮肉層，是上
    開送鑑長槍認具殺傷力等情，有該局97年8 月4 日高縣警鑑
    字第0970083667號槍彈鑑定書1 份及槍、彈照片14幀附卷可
    稽（見偵卷第12至17頁）。上開鑑定結果，既係鑑驗機關以
    其專業知識及精密儀器測試後所得之結論，自可憑信。是扣
    案改造槍枝1 支，確係槍砲彈藥刀械管制條例第4 條第1款
    所稱之槍枝無訛。
三、按寄藏與持有槍砲，均係將物置於自己實力支配之下，僅寄
    藏必先有他人之持有行為，而後始為之受寄代藏而已，故寄
    藏之受人委託代為保管，其保管之本身所為之持有，既係寄
    藏之當然結果，法律上自宜僅就寄藏行為為包括之評價，不
    應另就持有予以論罪。又寄藏手槍之罪雖屬即成犯，但其寄
    藏後之持有行為，須至其寄藏行為終了之後始結束，故其因
    寄藏而持有手槍之行為，仍屬持有行為之繼續，而非寄藏狀
    態之繼續（最高法院74年台上字第3400號判例、92年度台上
    字第6158號判決參照）。核被告所為，係違反槍砲彈藥刀械
    管制條例第8 條第4 項未經許可寄藏可發射金屬具有殺傷力
    之槍枝罪。又被告非法持有具殺傷力之槍枝，固屬不該，惟
    依被告高職畢業之教育程度，寄藏動機係為同好打靶娛樂使
    用，並非供刑事犯罪所用，持有期間未曾持之犯案，於查獲
    後始終坦承犯行，僅因法治觀念薄弱一時失慮而罹重典，犯
    罪情狀尚有可憫，是審酌當時之犯罪情節、犯罪手段及對社
    會治安可能造成之危害而言，既非重大，自無科以重刑之必
    要，是本院認其上開犯罪情狀不無可憫恕之處，如科以最低
    之3 年有期徒刑，仍嫌過重，爰依刑法第59條之規定，酌減
    其刑。
四、爰審酌被告年僅25歲，教育程度為高職畢業，未有任何刑案
    前科紀錄，有臺灣高等法院被告前案紀錄表1 份在卷可憑，
    素行良好，明知未經主管機關許可，不得寄藏具殺傷力之槍
    枝而仍為寄藏之行為，寄藏槍枝數量僅1 支，對人身安全及
    社會治安所構成之潛在威脅，惟念其係因同好打靶始為寄藏
    ，數量僅1 支，持有期間未持以犯罪，惡性尚輕，並兼衡其
    家庭經濟，生活狀況尚可，犯後始終坦承犯行，甚有悔意，
    態度良好等一切情狀，量處如主文所示之刑，並依其年齡、
    資力、職業及社會地位等節，就罰金部分諭知易服勞役之折
    算標準。末查，被告未曾因故意犯罪受有期徒刑以上刑之宣
    告，此有上開被告前案紀錄表附卷可佐，其經此教訓，自當
    知所警惕而無虞再犯，本院綜核各情，認上開有期徒刑之宣
    告，已足生警惕，所宣告之刑，以暫不執行為適當，併依法
    諭知緩刑3 年，並命被告向公庫支付新臺幣5萬元。
五、扣案改造槍枝1 支（槍枝管制編號高鑑0000000000，含彈匣
    1 個），係違禁物，應依刑法第38條第1 項第1 款之規定，
    宣告沒收。至扣案不具殺傷力之空氣手槍3 支、BB彈2 包、
    瓦斯鋼瓶3 瓶，非屬違禁物，亦非供本件寄藏槍枝所用，且
    其中僅1 支手槍及1 瓶瓦斯鋼瓶係被告所有，業據被告供明
    在卷，爰不為沒收之宣告。
六、依刑事訴訟法第449 條第2 項、第450 條第1 項、第454 條
    第2 項，槍砲彈藥刀械管制條例第8 條第4 項，刑法第11條
    前段、第59條、第38條第1 項第1 款、第42條第3 項、第74
    條第1 項第1 款、第2 項第4 款，逕以簡易判決處刑如主文
    。
中    華    民    國    98    年    1     月    16    日
                  刑事第二庭    法  官  翁世容
以上正本證明與原本無異。
如不服本判決應於收受判決後10日內向本院提出上訴書狀，並
應敘述具體理由；其未敘述上訴理由者，應於上訴期間屆滿後
20日內向本院補提理由書（均須按他造當事人之人數附繕本）
「切勿逕送上級法院」。
中    華    民    國    98    年    1     月    16    日
                                書記官  賀燕花
本件論罪科刑法條：
槍砲彈藥刀械管制條例第8條第4項：
未經許可，持有、寄藏或意圖販賣而陳列第1 項所列槍枝者，處
3 年以上10年以下有期徒刑，併科新臺幣700 萬元以下罰金。


司法院資訊處製作；財團法人民間司法改革基金會備份。
